【裁判字號】    88,交上易,558
【裁判日期】    890107
【裁判案由】    過失傷害
【裁判全文】
臺灣高等法院刑事判決                  八十八年度交上易字第五五八號
    上  訴  人
    即  被  告  甲○○
右上訴人，因過失傷害案件，不服臺灣基隆地方法院八十八年度交易字第三一號，中
華民國八十八年十月八日第一審判決（起訴案號：臺灣基隆地方法院檢察署八十八年
度偵字第二０六七號）提起上訴，本院判決如左：
    主      文
上訴駁回。
    事      實
一、甲○○係設於台北縣三重市○○○街七０號 (之一) 佑昇貨運行 (其負責人為黃
    嚴正) 司機，為從事駕駛業務之人，民國八十八年一月六日下午二時五十分許，
    駕駛車號ＷＪ─七五九號自用小貨車，由基隆市○○○路沿基隆市區往台北縣瑞
    芳鎮方向行駛，途經深澳坑路二二八號前，本應注意汽車迴轉前，應暫停並顯示
    左轉燈光或手勢，看清無來往車輛，並注意行人通過，始得迴轉，而依當時之情
    形，其亦無不能注意之情事，竟疏未注意車輛迴轉前，應看清已無來往車輛始得
    迴轉，未待對向車道車輛完全通過，貿然迴轉，自後追撞在其對向車道外側由乙
    ○○正常騎乘之車號ＱＷＰ─０七０號機車，乙○○人車因而倒地，致乙○○受
    有左上眼眶裂傷二×０．四×０．四公分、鼻部裂傷一．二×０．二×０．三公
    分、右上肢擦傷一×一公分、０．五×０．五公分、一×一公分之傷害。
二、案經被害人乙○○訴由基隆市警察局第二分局報請臺灣基隆地方法院檢察署檢察
    官偵查起訴。
    理      由
一、右開事實，訊據上訴人即被告（以下簡稱被告）甲○○坦承不諱，核與渠於案發
    後在警訊及偵查中，原審供述合，以及告訴人乙○○於警訊、偵、審時指訴之
    情節相符，復有道路交通事故調查報告表一紙、現場照片六紙、告訴人提出之台
    灣省立基隆醫院診斷證明書一紙在卷可稽。
二、按汽車迴轉前，應暫停並顯示左轉燈光或手勢，看清無來往車輛，並注意行人通
    過，始得迴轉，道路交通安全規則第一百零六條第五款定有明文，上述規則應為
    身為駕駛人之被告所應注意，且依當時情形並能注意，竟疏未注意車輛迴轉前，
    應看清來往車輛始得迴轉，未待對向車道車輛完全通過，貿然迴轉，自後追撞在
    其對向車道外側正常行駛之告訴人車輛，致罹車禍，使告訴人因而受有如事實欄
    所示之傷害，顯有過失。而告訴人因本件車禍受傷，與被告之過失行為間有相當
    因果關係，事證明確，被告犯行洵堪認定。
三、查被告係台北縣佑昇貨運行司機，平日以為客戶載運物品為業，業據被告於原審
    審理時供明在卷，自係從事業務之人，則被告因業務上之過失傷害人之行為，核
    係犯刑法第二百八十四條第二項前段之業務過失傷害罪。原審審酌被告身為職業
    駕駛人，應深知其駕駛車輛係一兼具便利及危險性之操作，一旦駕駛不慎肇事經
    常釀成極其嚴重之家破人亡慘劇，人倫至親永隔，連帶影響社會之平和秩序，造
    成社會不安，本應有極高之駕駛職業道德與尊重用路人生命之情操及較諸一般駕
    駛人為高之注意義務，惟被告竟毫無路權觀念，駕車態度輕率、強橫，視道路之
    一般小機車、行人如無物，在對向車道之告訴人機車尚未完成通過之情形下，率
    爾迴轉，以致肇禍，其過失情節重大，雖告訴人命大倖免於難，惟仍造成告訴人
    身上多處傷害，身心飽遭磨難、煎熬，所生實害非輕，及犯罪後雖坦承犯行，然
    毫無與告訴人和解之誠意，且原審曉諭被告與告訴人和解時，被告竟當庭稱我沒
    有半毛錢，要錢沒有，大不了去關等語，原審對被告此一偏差心態嚴予斥責，被
    告始勉強同意與告訴人試行和解，然被告卻以推諉心態仍未與告訴人和解，甚且
    與告訴人約妥在基隆市某地商談和解事宜亦無故不到，甚且拒不到庭，嗣經通緝
    到案，其心態實屬可議等一切犯罪情狀，適用刑法第二百八十四條第二項前段、
    第四十一條，罰金罰鍰提高標準條例第一條前段、第二條，判決甲○○從事業務
    之人，因業務上之過失傷害人，處有期徒刑伍月，如易科罰金以佰元折算壹日
    。經核其認事用法俱無違誤，量刑亦斟酌適當，應予維持。
四、上訴意旨，並未明具體不服之理由，僅以缺款與告訴人達成民事和解，求予輕
    判云云，經核為無理由，上訴應予駁回。
據上論斷，應依刑事訴訟法第三百六十八條判決如主文。
本案經檢察官覃正祥到庭執行職務。
中     華     民     國    八十九   年      一        月       七       日
                             臺灣高等法院刑事第二庭
                                 審判長法  官  戴  章  甫
                                       法  官  黃  金  富
                                       法  官  林  銓  正
右正本證明與原本無異。
不得上訴。
                                       書記官  葉  倫  楨
中     華     民     國    八十九   年       一       月      十一      日
附錄：本案論罪科刑法條全文
刑法第二百八十四條第二項前段：
從事業務之人，因業務之過失傷害人者，處一年以下有期徒刑、拘役或一千元以下罰
金。致重傷者，處三年以下有期徒刑、拘役或二千元以下罰金。


司法院資訊處製作；財團法人民間司法改革基金會備份。
